

CHRISTIAN VILLEGER

06 59 44 32 87

christian.villeger.cloud.campus@gmail.com Boussy-Saint-Antoine (91)





De nature curieuse, j'ai toujours aimé comprendre les choses dans leur globalité de façon à les synthétiser au maximum. La résolution des problèmes et l'optimisation des solutions sont des challenges qui m'ont toujours plu.

APTITUDES





Adaptation





Travail en équipe

Persévérance

RECOMMANDATION

66

Au cours de son stage de 5 mois réalisé pendant le confinement, Christian a fait preuve de beaucoup de courage et de générosité dans son travail. Il a su mettre à profit ce qu'il avait appris pendant sa formation. Curieux et volontaire, il sera rapidement efficace s'il intègre une équipe de développeurs qui saura l'entourer et le faire progresser.

YVES LHERMITTE

Chef S.I. chez NUTRIMETICS FRANCE publié le 1er juillet 2020, linkedin

RECHERCHE ALTERNANCE DÉVELOPPEUR WEB

2020 - 2022 Cloud Campus, Paris

Préparation Bac +4 Développeur Full Stack

3 semaines employeur / 1 semaine école

Février 2019 - Février 2020 Coding academy by Epitech, Paris

Programme Code & go

Piscine C, Piscine PHP, JavaScript, HTML/CSS, MySQL, RUBY, Stack MERN

Février 2020 - Juin 2020 Nutrimetics, Buc (78)

Stagiaire Développeur Web

L'intégralité du confinement en télétravail, cette expérience m'a fait gagner en autonomie et en persévérance.

Site accessible uniquement aux vendeurs indépendants (VDI) de la marque Nutrimetics. Agenda, comptabilité, statistiques, contacts, commandes etc. Toute leur gestion d'entreprise est centralisée sur ce site web.

Majoritairement codé en PHP 7, en architecture MVC, ainsi qu'une API faisant appel à la base de données SQL.

Ma tâche était d'y ajouter quelques fonctionnalités :

- · Envoi de mail par un simple clic du vendeur à partir d'une commande, possédant un lien permettant au destinataire de générer sa facture en PDF.
- · Changer le statut d'une commande dans la base de données.
- · Intégration de graphiques (histogrammes, pieCharts et autres), contentant des statistiques diverses telles que le nombre de ventes par mois sur une période d'un an, le nombre de nouveaux clients, le pourcentage de clients par rapport aux contacts, etc.

J'ai également eu l'occasion de travailler sur le site Wordpress de l'entreprise destiné uniquement au recrutement des futurs VDI:

- · Création et ajouts de templates
- Création de pages
- Ajout de formulaires de contacts, modification des anciens formulaires (ajout de sécurité tels que REGEX sur chacune des entrées n'en possédant pas)

COMPÉTENCES

















DIPLÔMES

2011 - 2012 DAEU (Diplôme d'accès aux Études Universitaires - équivalent au BAC) Spécialité Littéraire - Université d'Evry Val d'Essonne

2002 - 2004 BEP (Brevet d'Études Professionnelles) Hôtellerie-Restauration - Lycée Hôtelier Le Château des Coudraies, Etiolles

EXPÉRIENCES PROFESSIONNELLES

Février 2015 - Mai 2017 Hôte d'accueil multi-sites en entreprise - Marianne International, Paris Accueil physique et téléphonique, reporting, formation de collègues, réception et envoi des plis et colis, réservation de taxis, réservation et modification de voyages (dossiers de demande de VISA, réservation d'hôtels, avions etc)

Septembre 2015 - Septembre 2016 Commercial en statut VDI (Vendeur à Domicile Indépendant) - LR produits de beauté et de bien-être, Île-de-france, Vente directe

2014 Agent de sécurité - GEOS/GPS, (75/93) Salon de l'armement (Eurosatory), Mondial de l'Auto, Salon international de la mode (Première vision), concerts privés (TAL)

2008 - 2011 Caporal au mess des officiers - Armée de l'air (91) Cuisine, préparation desserts, service au self, plonge, serveur, barman, caisse